【裁判字號】    97,裁,3499
【裁判日期】    970710
【裁判案由】    申租公有土地
【裁判全文】
最  高  行  政  法  院  裁  定
                                      97年度裁字第3499號
上  訴  人  巨亞建設股份有限公司
代  表  人  甲○○
訴訟代理人  邱六郎律師
被 上訴 人  新竹縣政府
代  表  人  乙○○
上列當事人間申租公有土地事件，上訴人對於中華民國97年2月2
7日臺北高等行政法院96年度訴字第1531號判決，提起上訴，本
院裁定如下：
    主  文
上訴駁回。
上訴審訴訟費用由上訴人負擔。
    理  由
一、按對於高等行政法院判決之上訴，非以其違背法令為理由，
    不得為之，行政訴訟法第242條定有明文。依同法第243條第
    1項規定，判決不適用法規或適用不當者，為違背法令；而
    判決有同條第2項所列各款情形之一者，為當然違背法令。
    是當事人對於高等行政法院判決上訴，如依行政訴訟法第24
    3條第1項規定，以高等行政法院判決有不適用法規或適用不
    當為理由時，其上訴狀或理由書應有具體之指摘，並揭示該
    法規之條項或其內容；若係成文法以外之法則，應揭示該法
    則之旨趣；倘為司法院解釋或本院之判例，則應揭示該判解
    之字號或其內容。如以行政訴訟法第243條第2項所列各款情
    形為理由時，其上訴狀或理由書，應揭示合於該條項各款之
    事實。上訴狀或理由書如未依此項方法表明者，即難認為已
    對高等行政法院判決之違背法令有具體之指摘，其上訴自難
    認為合法。
二、上訴人於民國89年12月26日與被上訴人訂立租賃契約，承租
    被上訴人經管坐落新竹縣竹北市縣○段第140地號土地，租
    賃契約期間自90年1月1日起至95年8月31日止。嗣上訴人於
    契約屆滿前，一再向被上訴人表示願繼續承租系爭土地，並
    依招商公告所賦予之優先承租權請求續予出租，經被上訴人
    以95年10月17日府建用字第0950132683號函復略以，系爭土
    地目前並無辦理相關招租手續，故應無上訴人所稱有優先承
    租權等問題，且上訴人依契約書應於95年9月30日前將建物
    拆除，惟上訴人迄未辦理，仍請上訴人儘速辦理等語。上訴
    人不服，提起訴願遭決定不受理，遂提起行政訴訟，請求確
    認被上訴人就系爭土地委託民間參與興建營運時，上訴人有
    優先承租權。案經原審駁回其訴，駁回意旨略以：系爭土地
    BOT案目前仍在行政院委託規劃之階段，亦無辦理任何招租
    程序，自無上訴人若不尋求判決確認即將受到不利益之效果
    之情形，殊無所謂即受確認判決之法律上利益可言；且上訴
    人並未就其究竟有何公法上之權利或利益處於不確定狀態而
    有確認之必要，提出證據加以說明，是上訴人之訴，依其所
    訴之事實，既欠缺權利保護之必要即無確認訴訟訴之利益，
    為無理由等語。上訴人對於高等行政法院判決上訴，雖以該
    判決違背法令為由，惟核其上訴狀所載內容載，係就原審取
    捨證據、認定事實之職權行使，指摘其為不當，或係以其一
    己對法律規定之誤解，任意指摘原審駁斥其主張之理由為不
    當，而未具體表明原判決所適用之法規確有如何違背法令之
    處，或有如何違背司法院解釋及本院判例，及有如何合於行
    政訴訟法第243條第2項所列各款之情形，難認為已對原判決
    之違背法令有具體之指摘。依首揭說明，其上訴自不合法，
    應予駁回。
三、據上論結，本件上訴為不合法，依行政訴訟法第249條第1項
    前段、第104條、民事訴訟法第95條、第78條，裁定如主文
    。
中    華    民    國    97    年    7     月    10    日
                    最高行政法院第二庭
                        審判長法官  高  啟  燦
                              法官  劉  介  中
                              法官  黃  合  文
                              法官  廖  宏  明
                              法官  楊  惠  欽
以  上  正  本  證  明  與  原  本  無  異
中    華    民    國    97    年    7     月    10    日
                              書記官  彭  秀  玲


司法院資訊處製作；財團法人民間司法改革基金會備份。
